【裁判字號】    99,審易,2589
【裁判日期】    990729
【裁判案由】    詐欺等
【裁判全文】
臺灣高雄地方法院刑事判決            99年度審易字第2589號
公  訴  人  臺灣高雄地方法院檢察署檢察官
被      告  乙○○
上列被告因詐欺等案件，經檢察官提起公訴（99年度偵緝字第89
4 、895 號），嗣被告於本院準備程序中就被訴事實為有罪之陳
述，經本院告知簡式審判程序之旨，並聽取被告與公訴人之意見
後，合議庭裁定由受命法官獨任進行簡式審判程序，判決如下：
    主  文
乙○○犯攜帶兇器竊盜罪，累犯，處有期徒刑捌月，扣案之一字
螺絲起子及T 型扳手各壹支，均沒收。又幫助犯詐欺取財罪，累
犯，處有期徒刑參月。應執行有期徒刑拾月，扣案之一字螺絲起
子及T 型扳手各壹支，均沒收。
    事  實
一、乙○○前於民國93、94年間，因毒品、竊盜等案件，分別經
    本院以93年度簡字第6194號、94年度易字第1478號、94年度
    易字第1471號判決判處有期徒刑4 月、9 月、1 年，並裁定
    應執行刑為有期徒刑1 年10月確定，於96年5 月29日執行完
    畢。詎仍不知悔改，而為下列行為：
  (一)意圖為自己不法之所有，於96年11月15日某時許，攜帶其所
    有客觀上足對他人之生命、身體、安全構成威脅而具有危險
    性之一字螺絲起子、T 型扳手各1 支，在高雄縣鳳山市○○
    路○段162 巷口前，竊取林文聰（起訴書誤植為甲○○）所
    有、甲○○使用之車牌號碼P8A-008 號重型機車，得手後供
    己代步之用。復於同年月18日1 時許，騎乘上開機車至高雄
    市○○區○○街291 巷21弄23號附近，由卓裕文（業經本院
    判處1 年6 月確定）將前開車牌拆卸，改掛卓裕文另行竊得
    之HR9-193 號車牌。嗣於同年月23日1 時許，乙○○騎乘上
    開機車搭載卓裕文，行經高雄市新興區○○○路20號前，為
    警查獲，並扣得前開一字螺絲起子及T 型扳手各1 支，始查
    知上情。
  (二)乙○○雖預見交付金融機構帳戶予不熟識之他人使用，可能
    遭詐騙集團用作財產犯罪工具，詎仍基於縱有人持其所有之
    金融機構帳戶作為詐騙之犯罪工具，亦不違背其本意之幫助
    犯意，於97年間，在高雄市○○區○○街附近，將其所有合
    作金庫銀行大港埔分行帳號000-0000000000000 號帳戶（下
    稱合作金庫帳戶）之存摺、提款卡及密碼，交付姓名年籍不
    詳、綽號「阿樂」之成年人使用。「阿樂」所屬之詐騙集團
    ，即共同意圖為自己不法之所有，於97年3 月6 日9 時許，
    致電丙○○，冒稱係電信局員工及刑事警察局員警，佯稱丙○○積欠帳單約新臺幣（下同）4 萬元（起訴書誤植為4,00
    0 元），且該帳戶疑遭人頭冒用，須凍結資金云云，致丙○○陷於錯誤，於同日臨櫃匯款60萬元至乙○○合作金庫帳戶
    內。嗣因丙○○察覺有異，始知受騙。
二、案經高雄市政府警察局新興分局報告暨內政部警政署高雄港
    務警察局移送臺灣高雄地方法院檢察署檢察官偵查起訴。
    理  由
一、本件被告乙○○所犯之罪，為死刑、無期徒刑、最輕本刑為
    3 年以上有期徒刑以外之罪，其於準備程序進行中，就被訴
    事實為有罪之陳述，經本院告知簡式審判程序之旨，並聽取
    檢察官及被告之意見後，裁定進行簡式審判程序。
二、上開犯罪事實，業經被告於本院審理中坦承不諱，核與證人
    即被害人甲○○、丙○○於警詢及證人卓裕文於警詢及偵查
    中之證述相符，復有扣押物品目錄表、贓物認領保管單、合
    作金庫銀行存款憑條、被告上開合作金庫帳戶新開戶建檔登
    錄單、交易資料查詢單等在卷可查，足認被告之自白與事實
    相符，應堪採信。是本件事證明確，被告犯行，應堪認定，
    應予依法論科。
三、按刑法第321 條第1 項第3 款所稱兇器，其種類並無限制，
    凡客觀上足對人之生命、身體、安全構成威脅，具有危險性
    之兇器均屬之，且祇須行竊時攜帶此種具有危險性之兇器為
    已足，不以攜帶之初有行兇之意圖為必要( 最高法院79臺上
    字第5253號判例意旨可資參照) 。查扣案之一字螺絲起子及
    T 型扳手，其質地堅硬，客觀上顯然足以對人之生命、身體
    、安全構成威脅，具有危險性，應屬兇器無誤。核被告所為
    ，係犯刑法第321 條第1 項第3 款攜帶兇器竊盜罪、第339
    條第1 項、第30條第1 項幫助詐欺取財罪。被告所犯上開2
    罪，犯意各別，行為互殊，應予分論併罰。被告有事實欄所
    載之前案紀錄，前於96年5 月28日執行完畢，有卷附臺灣高
    等法院被告前案紀錄表可按。其受有期徒刑執行完畢，5 年
    以內故意再犯本件有期徒刑以上之罪，為累犯，應依刑法第
    47條第1 項規定加重其刑。又被告所犯幫助詐欺取財之犯行
    ，應依刑法第30條第2 項之規定，按正犯之刑減輕之。被告
    所犯之罪有上開加重及減輕事由，應依刑法第71條第1 項規
    定，先加後減之。爰審酌被告不思循正途獲取所需，竟恣意
    攜帶凶器竊取他人車輛，法紀觀念淡薄，實有不該；又提供
    其帳戶存摺供詐騙集團成員使用，所為已影響社會正常交易
    安全，增加被害人尋求救濟之困難，並使犯罪之追查趨於複
    雜，危害社會情節甚鉅，且被害人丙○○因此受有60萬元之
    損失，其犯罪所生之損害，亦非輕微。惟念及被告犯後坦承
    犯行，態度尚可，並斟酌本案犯罪情節、被告之智識程度及
    家境等一切情況，分別量處如主文所示之刑，並定其應執行
    刑，以資懲儆。扣案一字螺絲起子及T 型扳手各1 支，均為
    被告所有供本件竊盜犯罪所用之物，業據被告供承在卷，爰
    均依刑法第38條第1 項第2 款之規定，併予宣告沒收。
據上論斷，應依刑事訴訟法第273 條之1 第1 項、第284 條之1
、第299 條第1 項前段，刑法第321 條第1 項第3 款、第339 條
第1 項、第30條、第47條第1 項、第38條第1 項第2 款、第51條
第5 款，判決如主文。
本案經檢察官杜妍慧到庭執行職務。
中    華    民    國    99    年    7     月    29    日
                  刑事第十庭    法  官  曾子珍
以上正本證明與原本無異。
如不服本判決應於收受本判決後10日內向本院提出上訴書狀，並
應敘述具體理由，如未敘述上訴理由者，應於上訴期間屆滿後20
日內補提理由書狀於本院（均須按他造當事人之人數附繕本）「
切勿逕送上級法院」。
中    華    民    國    99    年    7     月    29    日
                              書記官  李承悌
附錄本案論罪科刑法條：
中華民國刑法第321條
（加重竊盜罪）
犯竊盜罪而有左列情形之一者，處 6 月以上、 5 年以下有期徒
刑：
一、於夜間侵入住宅或有人居住之建築物、船艦或隱匿其內而犯
    之者。
二、毀越門扇、牆垣或其他安全設備而犯之者。
三、攜帶兇器而犯之者。
四、結夥三人以上而犯之者。
五、乘火災、水災或其他災害之際而犯之者。
六、在車站或埠頭而犯之者。
前項之未遂犯罰之。
中華民國刑法第339條
（普通詐欺罪）
意圖為自己或第三人不法之所有，以詐術使人將本人或第三人之
物交付者，處 5 年以下有期徒刑、拘役或科或併科 1 千元以下
罰金。
以前項方法得財產上不法之利益或使第三人得之者，亦同。
前二項之未遂犯罰之。

司法院資訊處製作；財團法人民間司法改革基金會備份。
